---
title: "PROYECTO TD 2022"
author: "Benito Pastor Sánchez, Carlos Heras Pardo, Hugo Toledo Escrivá y Manuel Perez Perdomo"
date: "`r Sys.Date()`"
output:
  # pdf_document:
  #   toc: yes
  #   toc_depth: 3
  #   number_sections: no
  html_document:
    echo: yes
    number_sections: no
    theme: lumen
    toc: yes
---

```{r setup, cache = F, echo = F, message = F, warning = F, tidy = F}


# CONFIGURACIÓN GENERAL
library(knitr)
options(width = 100)

# Opciones generales de los chucks. Se utilizarán salvo cambios en el chunk
knitr::opts_chunk$set(
	echo = TRUE,
	error = F,
	fig.align = "center",
	fig.path = "./figura/",
	message = FALSE,
	warning = FALSE,
	cache.path = ".cache/",
	comment = NA,
	dpi = 200,
	tidy = F
)
# Opciones generales de dígitos cuando se incluyen tablas
#options(xtable.type = 'html')
knit_hooks$set(inline = function(x) {
  
  if(is.numeric(x)) {
    round(x, getOption('digits'))
  } else {
    paste(as.character(x), collapse = ', ')
  }
})
#knit_hooks$set(plot = knitr:::hook_plot_html)
```

# Instalación automática de paquetes

```{r warning=FALSE, include=FALSE}

# Especificamos las librerías necesarias en esta lista

packages = c("tidyverse","knitr","dplyr","mice","ggplot2","GGally")

#use this function to check if each package is on the local machine
#if a package is installed, it will be loaded
#if any are not, the missing package(s) will be installed and loaded
package.check <- lapply(packages, FUN = function(x) {
  if (!require(x, character.only = TRUE)) {
    install.packages(x, dependencies = TRUE,repos='http://cran.rediris.es')
  }
  library(x, character.only = TRUE)
})

#verify they are loaded
search()

```

# Introducción del trabajo

Breve introducción donde se indica el contenido del documento:

" El objetivo de este proyecto es abordar un problema de tratamiento de datos que abarque todas las etapas que estamos estudiando a lo largo del curso. En este proyecto analizaremos los datos recogidos por sensores que monitorizan el nivel de ruido en diferentes localizaciones del barrio de Ruzafa. Los datos están disponibles en la plataforma de datos abiertos del Ayuntamiento de Valencia, dentro de la categoría medio ambiente"

# Importacion de los datos.

```{r}
#Vector con el nombre de las calles:
nombre_calles <- c("calle_Puerto_Rico_21","calle_General_Prim","calle_cuba_3","calle_cadiz_3","calle_Salvador_Abril","calle_Doctor_Serrano_21","calle_cadiz_16","calle_sueca_61","calle_sueca_denia","calle_Carles_Cervera_34","calle_sueca_32","calle_sueca_2","calle_Carles_Cevera","calle_Vivons_Chaflan")

#Leectura de los ficheros.
ruta <- "data/"
f <- list.files(path= "./data", pattern = "csv$") 
fusion <- read_csv(paste(ruta,f[1], sep = ""), 
     col_types = cols(`_id` = col_integer(), 
         LAeq = col_number(), LAeq_d = col_number(), 
         LAeq_den = col_number(), LAeq_e = col_number(), 
         LAeq_n = col_number(), dateObserved = col_date(format = "%Y-%m-%d")))%>% mutate(calle = nombre_calles[1])
     
for (i in 2:length(f)){
fichero2 <- read_csv(paste(ruta,f[i], sep = ""),
       col_types = cols(`_id` = col_integer(), 
           LAeq = col_number(), LAeq_d = col_number(), 
           LAeq_den = col_number(), LAeq_e = col_number(), 
           LAeq_n = col_number(), dateObserved = col_date(format = "%Y-%m-%d"))) %>% mutate(calle = nombre_calles[i]) 

fusion <- union(fusion, fichero2)
 
}
f
```

# Acondicionamiento de los datos.

```{r}
#Eliminamos las columnas 3, 4 y 5.
fusion <- fusion %>% select(-(3:5)) %>% select(-1)
#Corregimos la comulna de identificacion "_id".
numero <- nrow(fusion)
fusion <- fusion %>% mutate("id" = c(1:numero)) %>% select(-(1))
```

# Detección de NA.

```{r}
#Calculamos el número de NA que existen en nustro conjunto de observaciones.
num_nona <- sum(complete.cases(fusion) == TRUE)
num_na <- nrow(fusion) - num_nona
num_na
#Calculamos el porcentaje de NA respecto de todos los datos.
((num_na/nrow(fusion))*100)

#Repetimos el proceso unicamente teniendo en cuenta las variables numéricas.
df_var_num <- fusion %>% select(1:5)
sum(complete.cases(df_var_num) == TRUE)
```

Ya que el numero de observaciones con valores perdidos es muy bajo y estos pertenecen a variables númericas, hemos decidido sustituirlos por un estadístico "robusto" como es la media.

```{r include=FALSE}
#Imputamos los NA.
df_var_num <- mice(df_var_num,m=5,method="mean")
summary(df_var_num)

#Transformamos la lista que nos devuelve el mice a un data frame de nuevo
df_var_num <- complete(df_var_num)

#Comprobamos que hayamos imputado correctamente todos los datos 
sum(complete.cases(df_var_num) == TRUE) == nrow(df_var_num)

```

# Analisis Univariante

```{r}
# Aplicamos la regla boxplot para eliminar los datos considerados outliers.

reglaboxplot <- function(x,na.rm=T) { 
  q3 = quantile(x,0.75,na.rm = na.rm)
  q1 = quantile(x,0.25,na.rm = na.rm)
  rangoiqr = IQR(x,na.rm = na.rm)
  outliers = (x > q3+1.5*rangoiqr) | (x < q1-1.5*rangoiqr)
  return(outliers)
}

#Escogemos unicamente las variables numericas de data frame.
A <-lapply(df_var_num, reglaboxplot)
nombre_var <- names(df_var_num)


#Contamos los outliers de todo el dataframe.
numero = 0
for (x in 1:length(nombre_var)){
numero1 = sum(A[[nombre_var[x]]])
numero = numero + numero1
}
numero

#Calculamos el porcentaje de outliers del conjunto de datos.
100 * (numero / (nrow(df_var_num) * ncol(df_var_num))) 

```

Podemos observar que el porcentaje de outliers sobre todo el conjunto de datos es del 4.27%.

Procedemos a representar los outliers mediante un gráfico boxplot para poder visualizarlo mejor.

```{r}
#Transformamos el conjunto de datos en un conjunto tidy para poder representar las variables mediante la función pivor_longer:
df_var_num_tidy <- df_var_num %>% pivot_longer(cols=c(1:ncol(df_var_num)),names_to= "Nombre_var")

df_var_num_tidy %>% ggplot(aes(x=Nombre_var, y = value, col = Nombre_var)) + geom_boxplot()  

```

Procedemos a calcular los siguientes estadísticos:

-   Media

-   Mediana

-   Desviación Típica

-   IQR (Rango Intercuartil)

```{r}

df_estadisticos <- df_var_num %>% summarise(media = mean(df_var_num[,1]),sd = sd(df_var_num[,1]),mediana =  median(df_var_num[,1]),IQR = IQR(df_var_num[,1])) %>%  round(2)

for (i in 2:ncol(df_var_num)){
estadisticos <-  df_var_num %>% summarise(media = mean(df_var_num[,i]),sd = sd(df_var_num[,i]),mediana =  median(df_var_num[,i]),IQR = IQR(df_var_num[,i])) %>% round(2)
 df_estadisticos <- union(df_estadisticos, estadisticos)
}

df_estadisticos <- df_estadisticos %>% mutate("Nom_Var" = colnames(df_var_num)) %>% kable()

df_estadisticos
```

# Análisis Bivariante

Calculamos las matrices de covarianza (no acotada) y correlación (acotada), considerando todas las variables numéricas, para encontrar relaciones (lineales) entre variables.

```{r}
df_var_num %>% cov() %>% round(2)
#Calculamos la matriz de correlación con el método de Pearson:
matriz_Corr_pearson = df_var_num %>% cor(method="pearson") %>% round(2)
matriz_Corr_pearson
#Representación de la matriz de correlación:
ggcorr(matriz_Corr_pearson)
#Calculamos la matriz de correlación con el método de Spearman:
matriz_Corr_spearman = df_var_num %>% cor(method="spearman") %>% round(2)
matriz_Corr_spearman
#Representación de la matriz de correlación:
ggcorr(matriz_Corr_spearman)
```

# Contextualización de los datos.

## Distribucion del ruido a lo largo de los años en las 3 franjas horarias (7h-19h,19h-23h,23h-7h), incluyendo todas las calles.

```{r}
#Seleccionamos las columnas necesarias:
año <- fusion %>% select("dateObserved") %>% separate(dateObserved,c("año","mes","dia"),sep = "-") %>% select(año)

P1 <- cbind(df_var_num,año)
P1 <- P1 %>% group_by(año) %>% 
  summarise("9h-19h" = mean(LAeq_d),"19h-23h" = mean(LAeq_e),"23h-9h" = mean(LAeq_n)) %>% pivot_longer(cols = c(2:4), names_to = "Tramos_Horarios") 

ggplot(data=P1, aes(x=año, y=value, group=Tramos_Horarios)) +
  geom_line(aes(linetype=Tramos_Horarios,color=Tramos_Horarios))+
  geom_point(aes(shape=Tramos_Horarios,color=Tramos_Horarios))

```

Conclusión : El ruido tomando como año inicial en el que se empezaron a recoger datos (2020) hasta la actualidad (2022), ha aumentado considerablemente como podemos ver en la anterior gráfica, en la que la pendiente en los tres horarios distintos en los tramos que van de 2020 a 2021 y de 2021 a 2022.

Destacar también que en el segundo tramo (2021-2022) se pronuncia la pendiente es decir aumentan de manera exagerada los niveles de ruido para el tramo horario "nocturno" (23h-7h), esto puede indicarnos que el ocio nocturno ha aumentado como posible consecuencia de la desescalada en las restricciones de movilidad y ocio nocturno asi como de socialización impuestas por el gobierno de España a causa de la pandemia de la COVID-19 y/o también puede deverse a que como bien sabemos el 2022 todavía no ha acabado y los niveles de ruido mas altos re recogen en la época de fallas que si que ha pasado, es posible que nos encontremos antes una pequeña alteración al no poderse mediar con el resto del año y así reucir esa pendiente.

De la anterior gráfica tambén podemos extraer información respecto a las diferencias de ruido entre las tres franjas horarias, por lo que cabría destacar y es obvio en el tramo horario nocturno (23h-7h) los niveles de ruido son inferiores que los de las otras dos.

## Evolución del ruido en época de fallas.

```{r}
#Vamos a realizar un estudio de la evolución del ruido en época de fallas, y compararemos los resultados obtenidos con el gráfico anterior.

#Escogemos el mes de marzo entero para asi ver la evolución:
startdate <- as.Date("2022-03-01") 
enddate <- as.Date("2022-03-31")

newdf_fallas <- df_var_num %>% mutate("Fecha" = fusion$dateObserved ) %>% mutate("Calle" = fusion$calle)

newdf_fallas <- newdf_fallas[which(newdf_fallas$Fecha >= startdate &
           newdf_fallas$Fecha <= enddate),] %>% select(LAeq_den, Fecha, Calle)

dia <- newdf_fallas %>% select("Fecha") %>% separate(Fecha,c("año","mes","dia"),sep = "-") %>% select(dia)

newdf_fallas <- newdf_fallas %>% select(-"Fecha")

newdf_fallas <- cbind(newdf_fallas, dia)

ggplot(data = newdf_fallas, aes(x=dia, y=LAeq_den, group=Calle)) + geom_line(aes(color=Calle))
```

## Índice medio de ruido día-tarde-noche a lo largo de los meses en los distintos años registrados.

```{r}
anyo_mes <- fusion %>% select("dateObserved") %>% separate(dateObserved,c("anyo","mes","dia"),sep = "-") %>% select(anyo,mes)

P2 <- cbind(LAeq_den = df_var_num[,3],anyo_mes) 
P2 <- P2 %>% group_by(mes,anyo) %>% summarise("LAeq_den" = mean(LAeq_den))

ggplot(P2,aes(x = mes,y = LAeq_den,group = anyo)) +  geom_line(aes(col = anyo)) + geom_point()
```

Este gráfico representa el valor medio de la variable LAeq_den,que mide la molestia vinculada a la exposición al ruido,a lo largo de los meses de los años que se registran.El mes julio no se encuentra contabilizado en nuestro conjunto de datos por ello que no aparezca aquí. Como conclusiones,podemos sacar que el mes que más molestia generó en el año 2020 fue septiembre,al igual que en 2021 cosa que se justifica ya que fue Fallas durante ese mes y en lo que llevamos de 2022 el mes que más molestia ha generado es marzo de nuevo por Fallas.

## Gráficos de dispersión que representan el nivel sonoro comparándolo en distintos años.

```{r}
P3 <- cbind(LAeq = df_var_num[,1],anyo_mes) %>% select(LAeq,anyo)
LAeq_2020 <- P3 %>% filter(anyo == 2020) 
LAeq_2021 <- P3 %>% filter(anyo == 2021) 
LAeq_2022 <- P3 %>% filter(anyo == 2022)
P3 <- cbind(LAeq_2020 = LAeq_2020[,1],LAeq_2021 = LAeq_2021[,1],LAeq_2022 = LAeq_2022[,1])
P3 <- as.data.frame(P3)
#Gráfico de dispersión de las variables LAeq en 2020 y 2021.
P3 %>% ggplot(aes(x = LAeq_2020,y = LAeq_2021 )) + geom_point() + geom_smooth(method = lm,se = FALSE )

#Gráfico de dispersión de las variables LAeq en 2021 y 2022.
P3 %>% ggplot(aes(x = LAeq_2021,y = LAeq_2022 )) + geom_point() + geom_smooth(method = lm,se = FALSE )

#Gráfico de dispersión de las variables LAeq en 2020 y 2022.
P3 %>% ggplot(aes(x = LAeq_2020,y = LAeq_2022 )) + geom_point() + geom_smooth(method = lm,se = FALSE )
```

De estos tres gráficos,podemos sacar como conclusión que en el año 2022 es cuando mayor nivel sonoro ha habido, si lo comparamos sobretodo con 2020 ya que en esa gráfica es donde mayor diferencia hemos encontrado.También,ocurre algo similar con 2021 pero no a tal magnitud.Esto se debe,a que el confinamiento en 2020 tuvo un importante efecto en la sonoridad de las calles pero poco a poco,se está recuperando ese ruido gracias a las ausencias de restricciones por la pandemia de Covid-19.

```{r}
#Vamos a realizar un estudio de la evolución del ruido en época de fallas, y compararemos los resultados obtenidos con el gráfico anterior.

#Escogemos el mes de marzo entero para asi ver la evolución:
startdate <- as.Date("2021-09-01") 
enddate <- as.Date("2021-09-30")
newdf_fallas <- df_var_num %>% mutate("Fecha" = fusion$dateObserved ) %>% mutate("Calle" = fusion$calle)
newdf_fallas <- newdf_fallas[which(newdf_fallas$Fecha >= startdate &
           newdf_fallas$Fecha <= enddate),] %>% select(LAeq_den, Fecha, Calle)
dia <- newdf_fallas %>% select("Fecha") %>% separate(Fecha,c("año","mes","dia"),sep = "-") %>% select(dia)
newdf_fallas <- newdf_fallas %>% select(-"Fecha")
newdf_fallas <- cbind(newdf_fallas, dia)
ggplot(data = newdf_fallas, aes(x=dia, y=LAeq_den, group=Calle)) + geom_line(aes(color=Calle))
```

# Cuestuiones relacionadas con los datos sobre el ruido.

## Cuestión 1.

### ¿Puede verse el impacto de la pandemia producida por la COVID-19 en los niveles de ruido?

Efectivamente, especialmente por la noche. Una posible explicación de lo sucedido podrían serlas restricciones de movilidad y ocio nocturo impuestas por el Gobierno de España a fin de reducir la incidencia provocando que las personas no salgán de sus domicilios.

## Cuestión 2.

### ¿Existen diferencias en los niveles de ruido respecto del tramo horario?

Si, como era de esperar el tramo horario donde el ruido es inferior es el tramo de las 23h-7h, por encima el tramo de las 19h-23h y como tramo con mayor media de ruido quedaría el tramo de las 7h-19h.

## Cuestión 3.

### ¿Hay variación en los niveles de ruido en época de fallas respecto del resto del año?

Sí, en época de fallas podemos observar un aumento considerable en los niveles de ruido, esto puede deverse en gran parta a la tradición pirotécnica

## Cuestión 4.
